dist/turkspell-v0.6-dd/tr.aff
FLAG UTF-8
SFX ≠ emek eyryemezmişler/≩ demek
SFX ≠ emek iyiryemezmişler/≩ yemek
SFX ≠ emek iyiryemezmişsin demek
SFX ≠ emek eyryemezmişsin demek
SFX ≠ emek iyiryemezmişsin yemek
SFX ≠ emek iyiryemezmişsiniz demek
SFX ≠ emek eyryemezmişsiniz demek
SFX ≠ emek iyiryemezmişsiniz yemek
SFX ≠ emek iyiryemezse demek
SFX ≠ emek eyryemezse demek
SFX ≠ emek iyiryemezse yemek
SFX ≠ emek iyiryemezsek demek
SFX ≠ emek eyryemezsek demek
SFX ≠ emek iyiryemezsek yemek
SFX ≠ emek iyiryemezseler/≩ demek
SFX ≠ emek eyryemezseler/≩ demek
SFX ≠ emek iyiryemezseler/≩ yemek
SFX ≠ emek iyiryemezsem demek
SFX ≠ emek eyryemezsem demek
SFX ≠ emek iyiryemezsem yemek
SFX ≠ emek iyiryemezsen demek
SFX ≠ emek eyryemezsen demek
SFX ≠ emek iyiryemezsen yemek
SFX ≠ emek iyiryemezseniz demek
SFX ≠ emek eyryemezseniz demek
SFX ≠ emek iyiryemezseniz yemek
SFX ≠ emek iyiryemezsin demek
SFX ≠ emek eyryemezsin demek
SFX ≠ emek iyiryemezsin yemek
SFX ≠ emek iyiryemezsindir demek
SFX ≠ emek eyryemezsindir demek
SFX ≠ emek iyiryemezsindir yemek
SFX ≠ emek iyiryemezsiniz demek
SFX ≠ emek eyryemezsiniz demek
SFX ≠ emek iyiryemezsiniz yemek
SFX ≠ emek iyiryemezsinizdir demek
SFX ≠ emek eyryemezsinizdir demek
SFX ≠ emek iyiryemezsinizdir yemek
SFX ≠ emek iyiryemiyor demek
SFX ≠ emek eyryemiyor demek
SFX ≠ emek iyiryemiyor yemek
SFX ≠ emek iyiryemiyordu demek
SFX ≠ emek eyryemiyordu demek
SFX ≠ emek iyiryemiyordu yemek
SFX ≠ emek iyiryemiyorduk demek
SFX ≠ emek eyryemiyorduk demek
SFX ≠ emek iyiryemiyorduk yemek
SFX ≠ emek iyiryemiyordum demek
SFX ≠ emek eyryemiyordum demek
SFX ≠ emek iyiryemiyordum yemek
SFX ≠ emek iyiryemiyordun demek
SFX ≠ emek eyryemiyordun demek
SFX ≠ emek iyiryemiyordun yemek
SFX ≠ emek iyiryemiyordunuz demek
SFX ≠ emek eyryemiyordunuz demek
SFX ≠ emek iyiryemiyordunuz yemek
SFX ≠ emek iyiryemiyordur demek
SFX ≠ emek eyryemiyordur demek
SFX ≠ emek iyiryemiyordur yemek
SFX ≠ emek iyiryemiyorken demek
SFX ≠ emek eyryemiyorken demek
SFX ≠ emek iyiryemiyorken yemek
SFX ≠ emek iyiryemiyorlar/∎ demek
SFX ≠ emek eyryemiyorlar/∎ demek
SFX ≠ emek iyiryemiyorlar/∎ yemek
SFX ≠ emek iyiryemiyorlardı demek
SFX ≠ emek eyryemiyorlardı demek
SFX ≠ emek iyiryemiyorlardı yemek
SFX ≠ emek iyiryemiyorlardır demek
SFX ≠ emek eyryemiyorlardır demek
SFX ≠ emek iyiryemiyorlardır yemek
SFX ≠ emek iyiryemiyorlarmış demek
SFX ≠ emek eyryemiyorlarmış demek
SFX ≠ emek iyiryemiyorlarmış yemek
SFX ≠ emek iyiryemiyorlarsa demek
SFX ≠ emek eyryemiyorlarsa demek
SFX ≠ emek iyiryemiyorlarsa yemek
SFX ≠ emek iyiryemiyormuş demek
SFX ≠ emek eyryemiyormuş demek
SFX ≠ emek iyiryemiyormuş yemek
SFX ≠ emek iyiryemiyormuşlar/∎ demek
SFX ≠ emek eyryemiyormuşlar/∎ demek
SFX ≠ emek iyiryemiyormuşlar/∎ yemek
SFX ≠ emek iyiryemiyormuşsun demek
SFX ≠ emek eyryemiyormuşsun demek
SFX ≠ emek iyiryemiyormuşsun yemek
SFX ≠ emek iyiryemiyormuşsunuz demek
SFX ≠ emek eyryemiyormuşsunuz demek
SFX ≠ emek iyiryemiyormuşsunuz yemek
SFX ≠ emek iyiryemiyormuşum demek
SFX ≠ emek eyryemiyormuşum demek
SFX ≠ emek iyiryemiyormuşum yemek
SFX ≠ emek iyiryemiyormuşuz demek
SFX ≠ emek eyryemiyormuşuz demek
SFX ≠ emek iyiryemiyormuşuz yemek
SFX ≠ emek iyiryemiyorsa demek
SFX ≠ emek eyryemiyorsa demek
SFX ≠ emek iyiryemiyorsa yemek
SFX ≠ emek iyiryemiyorsak demek
SFX ≠ emek eyryemiyorsak demek
SFX ≠ emek iyiryemiyorsak yemek
SFX ≠ emek iyiryemiyorsalar/∎ demek
SFX ≠ emek eyryemiyorsalar/∎ demek
SFX ≠ emek iyiryemiyorsalar/∎ yemek
SFX ≠ emek iyiryemiyorsam demek
SFX ≠ emek eyryemiyorsam demek
SFX ≠ emek iyiryemiyorsam yemek
SFX ≠ emek iyiryemiyorsan demek
SFX ≠ emek eyryemiyorsan demek
SFX ≠ emek iyiryemiyorsan yemek
SFX ≠ emek iyiryemiyorsanız demek
SFX ≠ emek eyryemiyorsanız demek
SFX ≠ emek iyiryemiyorsanız yemek
SFX ≠ emek iyiryemiyorsun demek
SFX ≠ emek eyryemiyorsun demek
SFX ≠ emek iyiryemiyorsun yemek
SFX ≠ emek iyiryemiyorsundur demek
SFX ≠ emek eyryemiyorsundur demek
SFX ≠ emek iyiryemiyorsundur yemek
SFX ≠ emek iyiryemiyorsunuz demek
SFX ≠ emek eyryemiyorsunuz demek
SFX ≠ emek iyiryemiyorsunuz yemek
SFX ≠ emek iyiryemiyorsunuzdur demek
SFX ≠ emek eyryemiyorsunuzdur demek
SFX ≠ emek iyiryemiyorsunuzdur yemek
SFX ≠ emek iyiryemiyorum demek
SFX ≠ emek eyryemiyorum demek
SFX ≠ emek iyiryemiyorum yemek
SFX ≠ emek iyiryemiyorumdur demek
SFX ≠ emek eyryemiyorumdur demek
SFX ≠ emek iyiryemiyorumdur yemek
SFX ≠ emek iyiryemiyoruz demek
SFX ≠ emek eyryemiyoruz demek
SFX ≠ emek iyiryemiyoruz yemek
SFX ≠ emek iyiryemiyoruzdur demek
SFX ≠ emek eyryemiyoruzdur demek
SFX ≠ emek iyiryemiyoruzdur yemek
SFX ≠ emek iyiryerekçesine demek
SFX ≠ emek eyryerekçesine demek
SFX ≠ emek iyiryerekçesine yemek
SFX ≠ emek iyiryesin demek
SFX ≠ emek eyryesin demek
SFX ≠ emek iyiryesin yemek
SFX ≠ emek iyiryesiniz demek
SFX ≠ emek eyryesiniz demek
SFX ≠ emek iyiryesiniz yemek
SFX ≠ emek iyiryeyim demek
SFX ≠ emek eyryeyim demek
SFX ≠ emek iyiryeyim yemek
SFX ≠ emek iyiryselerdi demek
SFX ≠ emek eyryselerdi demek
SFX ≠ emek iyiryselerdi yemek
SFX ≠ emek iyor demek
SFX ≠ emek iyor yemek
SFX ≠ emek iyordu demek
SFX ≠ emek iyordu yemek
SFX ≠ emek iyorduk demek
SFX ≠ emek iyorduk yemek
SFX ≠ emek iyordular/∎ demek
SFX ≠ emek iyordular/∎ yemek
SFX ≠ emek iyordum demek
SFX ≠ emek iyordum yemek
SFX ≠ emek iyordun demek
SFX ≠ emek iyordun yemek
SFX ≠ emek iyordunuz demek
SFX ≠ emek iyordunuz yemek
SFX ≠ emek iyordur demek
SFX ≠ emek iyordur yemek
SFX ≠ emek iyorken demek
SFX ≠ emek iyorken yemek
SFX ≠ emek iyorlar/∎ demek
SFX ≠ emek iyorlar/∎ yemek
SFX ≠ emek iyorlardı demek
SFX ≠ emek iyorlardı yemek
SFX ≠ emek iyorlardır demek
SFX ≠ emek iyorlardır yemek
SFX ≠ emek iyorlarmış demek
SFX ≠ emek iyorlarmış yemek
SFX ≠ emek iyorlarsa demek
SFX ≠ emek iyorlarsa yemek
SFX ≠ emek iyormuş demek
SFX ≠ emek iyormuş yemek
SFX ≠ emek iyormuşlar/∎ demek
SFX ≠ emek iyormuşlar/∎ yemek
SFX ≠ emek iyormuşsun demek
SFX ≠ emek iyormuşsun yemek
SFX ≠ emek iyormuşsunuz demek
SFX ≠ emek iyormuşsunuz yemek
SFX ≠ emek iyormuşum demek
SFX ≠ emek iyormuşum yemek
SFX ≠ emek iyormuşuz demek
SFX ≠ emek iyormuşuz yemek
SFX ≠ emek iyorsa demek
SFX ≠ emek iyorsa yemek
SFX ≠ emek iyorsak demek
SFX ≠ emek iyorsak yemek
SFX ≠ emek iyorsalar/∎ demek
SFX ≠ emek iyorsalar/∎ yemek
SFX ≠ emek iyorsam demek
SFX ≠ emek iyorsam yemek
SFX ≠ emek iyorsan demek
SFX ≠ emek iyorsan yemek
SFX ≠ emek iyorsanız demek
SFX ≠ emek iyorsanız yemek
SFX ≠ emek iyorsun demek
SFX ≠ emek iyorsun yemek
SFX ≠ emek iyorsundur demek
SFX ≠ emek iyorsundur yemek
SFX ≠ emek iyorsunuz demek
SFX ≠ emek iyorsunuz yemek
SFX ≠ emek iyorsunuzdur demek
SFX ≠ emek iyorsunuzdur yemek
SFX ≠ emek iyorum demek
SFX ≠ emek iyorum yemek
SFX ≠ emek iyorumdur demek
SFX ≠ emek iyorumdur yemek
SFX ≠ emek iyoruz demek
SFX ≠ emek iyoruz yemek
SFX ≠ emek iyoruzdur demek
SFX ≠ emek iyoruzdur yemek
SFX ≠ emek iyiş demek
SFX ≠ emek eyş demek
SFX ≠ emek iyiş yemek
SFX ≠ emek iyiş/∙∂≤∨≌∭∢≊∻≄∴∸∿≆≩ demek
SFX ≠ emek eyş/∙∂≤∨≌∭∢≊∻≄∴∸∿≆≩ demek
SFX ≠ emek iyiş/∙∂≤∨≌∭∢≊∻≄∴∸∿≆≩ yemek
SFX ≠ mek me demek
SFX ≠ mek me yemek
SFX ≠ mek me/∛≧⊇∨≌≮≫≊∻≄∴∸∿≆≩ demek
SFX ≠ mek me/∛≧⊇∨≌≮≫≊∻≄∴∸∿≆≩ yemek
SFX ≠ mek meden demek
SFX ≠ mek meden yemek
SFX ≠ mek medi demek
SFX ≠ mek medi yemek
SFX ≠ mek medik demek
SFX ≠ mek medik yemek
SFX ≠ mek medik/∨≌∢≊∻≩ demek
SFX ≠ mek mediğ/X∂≤∭≄∴∸∿≆∎ demek
SFX ≠ mek medik/∨≌∢≊∻≩ yemek
SFX ≠ mek mediğ/X∂≤∭≄∴∸∿≆∎ yemek
SFX ≠ mek medikçe demek
SFX ≠ mek medikçe yemek
SFX ≠ mek mediler/≩ demek
SFX ≠ mek mediler/≩ yemek
SFX ≠ mek medilerse demek
SFX ≠ mek medilerse yemek
SFX ≠ mek medim demek
SFX ≠ mek medim yemek
SFX ≠ mek medin demek
SFX ≠ mek medin yemek
SFX ≠ mek mediniz demek
SFX ≠ mek mediniz yemek
SFX ≠ mek mediyse demek
SFX ≠ mek mediyse yemek
SFX ≠ mek mediysek demek
SFX ≠ mek mediysek yemek
SFX ≠ mek mediyseler/≩ demek
SFX ≠ mek mediyseler/≩ yemek
SFX ≠ mek mediysem demek
SFX ≠ mek mediysem yemek
SFX ≠ mek mediysen demek
SFX ≠ mek mediysen yemek
SFX ≠ mek mediyseniz demek
SFX ≠ mek mediyseniz yemek
SFX ≠ mek mek demek
SFX ≠ mek mek yemek
SFX ≠ mek mek/∙∨≌∢≊≩ demek
SFX ≠ mek mek/∙∨≌∢≊≩ yemek
SFX ≠ mek meksizin demek
SFX ≠ mek meksizin yemek
